---
title: "Definitu"
author: "Aida Marsal"
date: "`r Sys.Date()`"
output:
  pdf_document: default
  html_document:
    df_print: paged
---

```{r setup, include=FALSE}
knitr::opts_chunk$set(echo = TRUE)
```

En primer lloc es necessari activar les llibreries necessaries pel codi

```{r llibreries}
library(qiime2R)
library(phyloseq)
library(vegan)
library(DESeq2)
library(ggplot2)
library(ggpubr)
library(kableExtra)
library(xtable)
library(gridExtra)
library(RColorBrewer)
```

# 1. Creació d'un objecte Phyloseq

```{r creació objecte phyloseq}
physeq <- qza_to_phyloseq(
  features = "qiime2/clustered/table-or-90.qza",
  tree = "qiime2/alignment/rooted-tree.qza",
  taxonomy = "qiime2/tax_class/table_tax_sklearn.qza",
  metadata = "mice_data/mice_metadata.tsv"
)

physeq
```

Es mostra les corves de rarefacció de les mostres sense pre-processat, que no permeten veure la riquesa total de cadascuna de les mostres. 

```{r rarefacció}
otu_rare = as.data.frame(t(otu_table(physeq)))
rarecurve(otu_rare, step = 100, label = T, col = brewer.pal(nrow(otu_rare), name = "Set3"))
```

Com podem veure, no podem arribar a coneixer la riquesa total de les mostres, pel que caldrà filtrar-les per veure si millorem aquest paràmetre. 

# 2. Filtratge de les mostres

En primer lloc, eliminem els taxons que no corresponen a microorganismes, com cloroplasts, mitocondries i eucariotes. 

```{r eliminació cl-mt-euk}
filterPhyla <- c("Chloroplast", "Mitochondria", "d__Eukaryota")
physeq1 <- subset_taxa(physeq, !Kingdom %in% filterPhyla)
physeq1 <- subset_taxa(physeq1, !Phylum %in% filterPhyla)
physeq1 <- subset_taxa(physeq1, !Class %in% filterPhyla)
physeq1 <- subset_taxa(physeq1, !Order %in% filterPhyla)
physeq1 <- subset_taxa(physeq1, !Family %in% filterPhyla)
physeq1 <- subset_taxa(physeq1, !Genus %in% filterPhyla)
physeq1
```

A més, en formar OTUs es tendeix a sobreestimar la riquesa d'una mostra, és a dir el nombre d'unitats taxonòmiques en una mostra. Per evitar falsos positius, farem un filtratge segons prevalència.  

```{r càlcul prevalències}
# Calculem prevalències
prev = apply(X = otu_table(physeq1),
               MARGIN = ifelse(taxa_are_rows(physeq1), yes = 1, no = 2),
               FUN = function(x){sum(x > 0)})

# Creem un dataframe amb les prevalences, abundàncies i també afegim les taxonomies
prevdf = data.frame(Prevalence = prev,
                    TotalAbundance = taxa_sums(physeq1),
                    tax_table(physeq1))

# Mostrem la taula
prev_physeq1 <- plyr::ddply(prevdf, "Phylum", function(df1){cbind(mean(df1$Prevalence),sum(df1$Prevalence))}) 
kable(prev_physeq1)
```

Filtrem els phylums que només presenten 1 read (perque és molt probable que siguin falsos positius), pel que primer generem un vector amb tots els taxons que volem filtrar i després apliquem el filtre (incloent també l'eliminació dels NA): 

```{r eliminació taxons per prevalències}
# Definim taxons a filtrar
filterPhyla2 = c("Fusobacteriota", NA)

# Procedim amb el filtratge
physeq2 = subset_taxa(physeq1, !Phylum %in% filterPhyla2)
physeq2
```

També podem eliminar els taxons que no s'observen més de 2 vegades en almenys un 10% de les mostres:

```{r eliminació segons distribució}
physeq3 <- filter_taxa(physeq2, function(x) sum(x > 2) > (0.1*length(x)), TRUE)
physeq3
```

Un cop hem fet tots aquests pasos de filtratge, tornem a generar les corbes de rarefacció. 

```{r rarefacció2}
otu_rare2 = as.data.frame(t(otu_table(physeq3)))
rarecurve(otu_rare2, step = 100, label = T, col= brewer.pal(nrow(otu_rare2), name = "Set3"))
```

# 3. Mesura de la riquesa: alfa-diversistat

Mesurem l'alfa-diversitat en funció del genotip. Ho farem amb els índex Observed, Chao1, ACE, Shannon i Simpson. A més, inclourem el p-valor que s'obté amb cada índex. 

## En funció del genotip

```{r alpha-diversitat per genotip}
# Establim les mesures d'alfa-diversitat
alpha_means = c("Observed", "Chao1", "ACE", "Shannon", "Simpson")

# Calculem les mètriques d'alfa-diversitat, i ho combinem amb les metadades.
alpha_div <- estimate_richness(physeq3, measures = alpha_means)
metadata <- as.data.frame(sample_data(physeq3)) 
rownames(alpha_div) <- sub("^X", "", rownames(alpha_div))
combined_data <- cbind(alpha_div, metadata)

# Apliquem el test wilcoxon a totes les mètriques d'alfa-diversitat
alpha_div_genotype <- lapply(alpha_means, function(measure) {
  group_WT <- combined_data[[measure]][combined_data$Genotype == "WT"]
  group_KO <- combined_data[[measure]][combined_data$Genotype == "KO"]
  wilcox.test(group_WT, group_KO, exact = FALSE)
})

# Mostrem l'estadístic i p-valor del test per cada mètrica
alpha_div_genotype_df <- data.frame(
  Measure = alpha_means, 
  p_value = sapply(alpha_div_genotype, function(test) test$p.value),
  Statistic = sapply(alpha_div_genotype, function(test) test$statistic)
)
alpha_div_genotype_df

# Representem l'alpha-diversitat segons genotip
plot_richness(physeq3, color = "Genotype", "Genotype", measures = alpha_means) + 
  geom_boxplot(aes(fill = Genotype), alpha=0.1) +
  stat_compare_means(aes(label = ..p.signif..), method = "wilcox.test", comparisons = list(c("WT", "KO")), label = "p.format")
```

## En funció de l'aparició de tumor, per cada genotip

```{r alfa-diversitat per tumor WT}
# Primer haurem de dividir l'objecte phyloseq segons el genotip de cadascun
physeq.WT = subset_samples(physeq3, Genotype == "WT")
physeq.KO = subset_samples(physeq3, Genotype == "KO")

# Per aplicar els tests també es filtren les dades d'alpha_div
subset_WT <- combined_data[combined_data$Genotype == "WT", ]
subset_KO <- combined_data[combined_data$Genotype == "KO", ]

# Alpha-diversitat segons l'aparició o no de tumor - WT
# Aplicació test de Wilcoxon
alpha_div_tumorWT <- lapply(alpha_means, function(measure) {
  group_WT_HCC <- subset_WT[[measure]][subset_WT$HCC..YES.NO. == "YES"]
  group_WT_noHCC <- combined_data[[measure]][subset_WT$HCC..YES.NO. == "NO"]
  wilcox.test(group_WT_HCC, group_WT_noHCC, exact = FALSE)
})

# Mostrem l'estadístic i p-valor del test per cada mètrica
alpha_div_HCC_WT_df <- data.frame(
  Measure = alpha_means, 
  p_value = sapply(alpha_div_tumorWT, function(test) test$p.value),
  Statistic = sapply(alpha_div_tumorWT, function(test) test$statistic)
)
alpha_div_HCC_WT_df

# Representació gràfica
plot_richness(physeq.WT, color = "HCC..YES.NO.", "HCC..YES.NO.", measures = alpha_means) + 
  geom_boxplot(aes(fill = HCC..YES.NO.), alpha=0.1) +
  stat_compare_means(aes(label = ..p.signif..), method = "wilcox.test", comparisons = list(c("YES", "NO")), label = "p.format")
```

```{r alfa-diversitat per tumor KO}
# Alpha-diversitat segons l'aparició o no de tumor - KO
# Aplicació test de Wilcoxon
alpha_div_tumorKO <- lapply(alpha_means, function(measure) {
  group_KO_HCC <- subset_WT[[measure]][subset_KO$HCC..YES.NO. == "YES"]
  group_KO_noHCC <- combined_data[[measure]][subset_KO$HCC..YES.NO. == "NO"]
  wilcox.test(group_KO_HCC, group_KO_noHCC, exact = FALSE)
})

# Mostrem l'estadístic i p-valor del test per cada mètrica
alpha_div_HCC_KO_df <- data.frame(
  Measure = alpha_means, 
  p_value = sapply(alpha_div_tumorKO, function(test) test$p.value),
  Statistic = sapply(alpha_div_tumorKO, function(test) test$statistic)
)
alpha_div_HCC_KO_df

# Representació gràfica
plot_richness(physeq.KO, color = "HCC..YES.NO.", "HCC..YES.NO.", measures = alpha_means) + 
  geom_boxplot(aes(fill = HCC..YES.NO.), alpha=0.1) +
  stat_compare_means(aes(label = ..p.signif..), method = "wilcox.test", comparisons = list(c("YES", "NO")), label = "p.format")
```

```{r alfa-diversitat per tumor total }
# Alpha-diversitat segons l'aparició o no de tumor - TOTAL
# Aplicació test de Wilcoxon
alpha_div_tumor <- lapply(alpha_means, function(measure) {
  group_YES <- combined_data[[measure]][combined_data$HCC..YES.NO. == "YES"]
  group_NO <- combined_data[[measure]][combined_data$HCC..YES.NO. == "NO"]
  wilcox.test(group_YES, group_NO, exact = FALSE)
})

# Mostrem l'estadístic i p-valor del test per cada mètrica
alpha_div_tumor_df <- data.frame(
  Measure = alpha_means, 
  p_value = sapply(alpha_div_tumor, function(test) test$p.value),
  Statistic = sapply(alpha_div_tumor, function(test) test$statistic)
)
alpha_div_tumor_df

# Representació gràfica
plot_richness(physeq3, color = "HCC..YES.NO.", "HCC..YES.NO.", measures = alpha_means) + 
  geom_boxplot(aes(fill = HCC..YES.NO.), alpha=0.1) +
  stat_compare_means(aes(label = ..p.signif..), method = "wilcox.test", comparisons = list(c("YES", "NO")), label = "p.format")
```

## En funció de la gàbia

```{r alpha diversitat per gàbia}
# Alpha-diversitat segons gàbia - no he fet el test, depén de si finalment ho afegeixo al treball. 
plot_richness(physeq3, color = "Brood", "Brood", measures = alpha_means) + 
  geom_boxplot(aes(fill = Brood), alpha=0.1) +
  stat_compare_means(aes(label = ..p.signif..), method = "kruskal.test", comparisons = list(c("LB3C3c", "LB3C6a", "LB3C2a", "LB3C2b", "LB3C2c", "LB3C5a", "LB3C5b", "LB4C2d", "LB4C2a", "LB4C1a")), label = "p.format")
```

# 4. Mesura de la riquesa: beta-diversitat

Per calcular la beta-diversitat, es fan servir dues distàncies diferents: unifrac i bray.

En primer lloc, utilitzem el test PERMANOVA basat en la matriu de distàncies unifrac i bray, en aquest cas en funció del genotip:

```{r PERMANOVA Unifrac}
# Calculem la matriu de distàncies unifrac
physeq.unifrac <- phyloseq::distance(physeq3, method= "unifrac")

# Test PERMANOVA - Genotype
permanova_unifrac_genotype <- adonis2(physeq.unifrac ~ Genotype, data = data.frame(sample_data(physeq3)), permutations= 999)
Pvalue_permanova_unifrac_genotype <- paste0("PERMANOVA p = ", signif(permanova_unifrac_genotype$`Pr(>F)`[1]))
```

```{r PERMANOVA Bray}
# Calculem la matriu de distàncies bray
physeq.bray <- phyloseq::distance(physeq3, method= "bray")

# Test PERMANOVA - Genotype
permanova_bray_genotype <- adonis2(physeq.bray ~ Genotype, data = data.frame(sample_data(physeq3)), permutations= 999)
Pvalue_permanova_bray_genotype <- paste0("PERMANOVA p = ", signif(permanova_bray_genotype$`Pr(>F)`[1]))

```

```{r Grafic ordenades}

# Calculem matriu de distància Unifrac
physeq3.mds.unifrac <- ordinate(physeq3, method = "MDS", distance = "unifrac")
evalues_unifrac <- physeq3.mds.unifrac$values$Eigenvalues

# Gràfic d'ordenades per distància Unifrac
ordinates_unifrac_genotype <- plot_ordination(physeq3, physeq3.mds.unifrac, color = "Genotype", shape = "HCC..YES.NO.") +
  labs(col = "Genotype") +
  coord_fixed(sqrt(evalues_unifrac[2]/ evalues_unifrac[1])) +
  stat_ellipse() +
  annotate("text", x = -0.9, y = 0.6, label = Pvalue_permanova_unifrac_genotype, hjust = 0, size = 3)
ordinates_unifrac_genotype
  
# Càlcul matriu de distància Bray-Curtis
physeq3.mds.bray <- ordinate(physeq3, method = "MDS", distance = "bray")
evalues_bray <- physeq3.mds.bray$values$Eigenvalues

# Gràfic d'ordenades per distància Bray-Curtis
ordinates_bray_genotype <- plot_ordination(physeq3, physeq3.mds.bray, color = "Genotype", shape = "HCC..YES.NO.") +
  labs(col = "Genotype") +
  coord_fixed(sqrt(evalues_bray[2]/ evalues_bray[1])) +
  stat_ellipse() +
  annotate("text", x = -0.9, y = 0.8, label = Pvalue_permanova_bray_genotype, hjust = 0, size = 3)
ordinates_bray_genotype
```

## Segons aparició de tumors, grup WT
També es pot calcular segons l'aparició o no de tumors, per cada genotip:

```{r PERMANOVA WT}
# Calculem la matriu de distàncies Unifrac
physeq.WT.unifrac <- phyloseq::distance(physeq.WT, method= "unifrac")

# Test PERMANOVA - WT/HCC
permanova_unifrac_WT.HCC <- adonis2(physeq.WT.unifrac ~ HCC..YES.NO., data = data.frame(sample_data(physeq.WT)), permutations= 999)
Pvalue_permanova_unifrac_WT.HCC <- paste0("PERMANOVA p = ", signif(permanova_unifrac_WT.HCC$`Pr(>F)`[1]))

# Calculem la matriu de distàncies Bray-Curtis
physeq.WT.bray <- phyloseq::distance(physeq.WT, method= "bray")

# Test PERMANOVA - WT/HCC
permanova_bray_WT.HCC <- adonis2(physeq.WT.bray ~ HCC..YES.NO., data = data.frame(sample_data(physeq.WT)), permutations= 999)
Pvalue_permanova_bray_WT.HCC <- paste0("PERMANOVA p = ", signif(permanova_bray_WT.HCC$`Pr(>F)`[1]))
```

```{r Grafic ordenades WT}
# Calculem matriu de distància Unifrac
physeqWT.mds.unifrac <- ordinate(physeq.WT, method = "MDS", distance = "unifrac")
evalues_unifrac_WT <- physeqWT.mds.unifrac$values$Eigenvalues

# Gràfic d'ordenades per distància Unifrac
ordinates_unifrac_WT.HCC <- plot_ordination(physeq.WT, physeqWT.mds.unifrac, color = "HCC..YES.NO.") +
  labs(col = "HCC..YES.NO.") +
  coord_fixed(sqrt(evalues_unifrac_WT[2]/ evalues_unifrac_WT[1])) +
  stat_ellipse() +
  annotate("text", x = -0.9, y = 0.6, label = Pvalue_permanova_unifrac_WT.HCC, hjust = 0, size = 3)
ordinates_unifrac_WT.HCC
  
# Càlcul matriu de distància Bray-Curtis
physeqWT.mds.bray <- ordinate(physeq.WT, method = "MDS", distance = "bray")
evalues_bray_WT <- physeqWT.mds.bray$values$Eigenvalues

# Gràfic d'ordenades per distància Bray-Curtis
ordinates_bray_WT.HCC <- plot_ordination(physeq.WT, physeqWT.mds.bray, color = "HCC..YES.NO.") +
  labs(col = "HCC..YES.NO.") +
  coord_fixed(sqrt(evalues_bray[2]/ evalues_bray[1])) +
  stat_ellipse() +
  annotate("text", x = -1.2, y = 0.65, label = Pvalue_permanova_bray_WT.HCC, hjust = 0, size = 3)
ordinates_bray_WT.HCC
```

## Segons aparició de tumors, en grup KO

```{r PERMANOVA KO}
# Calculem la matriu de distàncies unifrac
physeq.KO.unifrac <- phyloseq::distance(physeq.KO, method= "unifrac")

# Test PERMANOVA - WT/HCC
permanova_unifrac_KO.HCC <- adonis2(physeq.KO.unifrac ~ HCC..YES.NO., data = data.frame(sample_data(physeq.KO)), permutations= 999)
Pvalue_permanova_unifrac_KO.HCC <- paste0("PERMANOVA p = ", signif(permanova_unifrac_KO.HCC$`Pr(>F)`[1]))

# Calculem la matriu de distàncies Bray-Curtis
physeq.KO.bray <- phyloseq::distance(physeq.KO, method= "bray")

# Test PERMANOVA - WT/HCC
permanova_bray_KO.HCC <- adonis2(physeq.KO.bray ~ HCC..YES.NO., data = data.frame(sample_data(physeq.KO)), permutations= 999)
Pvalue_permanova_bray_KO.HCC <- paste0("PERMANOVA p = ", signif(permanova_bray_KO.HCC$`Pr(>F)`[1]))
```

```{r Grafic ordenades KO}
# Calculem matriu de distància Unifrac
physeqKO.mds.unifrac <- ordinate(physeq.KO, method = "MDS", distance = "unifrac")
evalues_unifrac_KO <- physeqKO.mds.unifrac$values$Eigenvalues

# Gràfic d'ordenades per distància Unifrac
ordinates_unifrac_KO.HCC <- plot_ordination(physeq.KO, physeqKO.mds.unifrac, color = "HCC..YES.NO.") +
  labs(col = "HCC..YES.NO.") +
  coord_fixed(sqrt(evalues_unifrac_WT[2]/ evalues_unifrac_WT[1])) +
  stat_ellipse() +
  annotate("text", x = -0.9, y = 0.6, label = Pvalue_permanova_unifrac_KO.HCC, hjust = 0, size = 3)
ordinates_unifrac_KO.HCC
  
# Càlcul matriu de distància Bray-Curtis
physeqKO.mds.bray <- ordinate(physeq.KO, method = "MDS", distance = "bray")
evalues_bray_KO <- physeqKO.mds.bray$values$Eigenvalues

# Gràfic d'ordenades per distància Bray-Curtis
ordinates_bray_KO.HCC <- plot_ordination(physeq.KO, physeqKO.mds.bray, color = "HCC..YES.NO.") +
  labs(col = "HCC..YES.NO.") +
  coord_fixed(sqrt(evalues_bray[2]/ evalues_bray[1])) +
  stat_ellipse() +
  annotate("text", x = -0.9, y = 1.1, label = Pvalue_permanova_bray_KO.HCC, hjust = 0, size = 3)
ordinates_bray_KO.HCC
```

# 5. Caracterització composicional

Per tenir una visió general de la composició de les mostres farem servir gràfics de barres apilades. 

```{r top100 abundancia}
# Obtenim els taxons més abundants (top 100)
top100_OTUs <- names(sort(taxa_sums(physeq3), TRUE)[1:100])

# Els filtrem utilitzant prune_taxa
top100_filter <- prune_taxa(top100_OTUs, physeq3)

# Grafiquem per phylum
plot_bar(top100_filter, fill = "Phylum") +
  geom_bar(aes(color=Phylum, fill=Phylum), stat="identity", position="stack")

# Grafiquem per familia
plot_bar(top100_filter, fill = "Family") +
  geom_bar(aes(color=Family, fill=Family), stat="identity", position="stack")
ggsave("barplot_family.jpeg", device = "jpeg", path = "R_analysis", width = 10)
```

# 6. Anàlisi d'abundància diferencial

Per determinar quins taxons estan més representats en una condició, es fa servir el mateix procés que en l'anàlisi d'expressió diferencial de gens (ie RNA-seq). Per això, es fa servir el paquet DESeq2. 

## En funció del genotip

Primer generem un objecte DESeq. Amb la funció, es normalitza la mida de les mostres (num de reads), i la variabilitat - per default es realitza amb el test paramètric de correcció Benjamini-Hochberg. A més, calculem les mitjanes geomètriques abans de estimar la mida dels factors. 

```{r objecte DESeq2}
physeq_ddseq = phyloseq_to_deseq2(physeq3, ~Genotype)

# Normalitzem les mostres
gm_mean = function(x, na.rm=TRUE){
    exp(sum(log(x[x > 0]), na.rm=na.rm) / length(x))
}
geoMeans = apply(counts(physeq_ddseq), 1, gm_mean)
physeq_ddseq = estimateSizeFactors(physeq_ddseq, geoMeans = geoMeans)
physeq_ddseq = DESeq(physeq_ddseq, fitType = "local")
```

Ara ja podem revisar els resultats, establint un llindar de significància: 

```{r DESesq results}
Deseq_res_genotype = results(physeq_ddseq)
Deseq_res_genotype = Deseq_res_genotype[order(Deseq_res_genotype$padj, na.last=NA), ]

# Establim el llindar i filtrem l'objecte Deseq, i finalment afegim els taxons
alpha = 0.05
Deseq_res_genotype_filtered <- Deseq_res_genotype[(Deseq_res_genotype$padj < alpha), ]
Deseq_res_genotype_filtered <- cbind(as(Deseq_res_genotype_filtered, "data.frame"), as(tax_table(physeq3)[rownames(Deseq_res_genotype_filtered), ], "matrix"))
Deseq_res_genotype_filtered
```

Aquí ja hem pogut veure que hi ha 4 taxons significativament diferents, 3 dels quals estan sobrerepresentats en els WT - els que son positius per Log2FoldChange. 

També ho podem representar, farem filum i family perque a nivell de gènere no tenim molta informació: 

```{r}
# Phylum order
x = tapply(Deseq_res_genotype_filtered$log2FoldChange, Deseq_res_genotype_filtered$Phylum, function(x) max(x))
x = sort(x, TRUE)
Deseq_res_genotype_filtered$Phylum = factor(as.character(Deseq_res_genotype_filtered$Phylum), levels=names(x))

# Family order
x = tapply(Deseq_res_genotype_filtered$log2FoldChange, Deseq_res_genotype_filtered$Family, function(x) max(x))
x = sort(x, TRUE)
Deseq_res_genotype_filtered$Family = factor(as.character(Deseq_res_genotype_filtered$Family), levels=names(x))

ggplot(Deseq_res_genotype_filtered, aes(y=Family, x=log2FoldChange, color=Phylum)) + 
    geom_vline(xintercept = 0.0, color = "gray", size = 0.5) +
    geom_point(size=4) + 
    theme(axis.text.x = element_text(angle = -90, hjust = 0, vjust=0.5, size = 10), axis.text.y = element_text(size = 13), legend.text = element_text(size = 13) )
```

## Segons l'aparició de tumors, independentment del genotip

```{r objecte DESeq2 HCC}
physeq_ddseq_HCC = phyloseq_to_deseq2(physeq3, ~HCC..YES.NO.)

# Normalitzem les mostres
geoMeans = apply(counts(physeq_ddseq_HCC), 1, gm_mean)
physeq_ddseq_HCC = estimateSizeFactors(physeq_ddseq_HCC, geoMeans = geoMeans)
physeq_ddseq_HCC = DESeq(physeq_ddseq_HCC, fitType = "local")
```

Ara ja podem revisar els resultats, establint un llindar de significància: 

```{r DESesq results HCC}
Deseq_res_HCC = results(physeq_ddseq_HCC)
Deseq_res_HCC = Deseq_res_HCC[order(Deseq_res_HCC$padj, na.last=NA), ]
Deseq_res_HCC <- cbind(as(Deseq_res_HCC, "data.frame"), as(tax_table(physeq3)[rownames(Deseq_res_HCC), ], "matrix"))
head(Deseq_res_HCC)
```

Després d'ordenar les mostres veiem que no hi ha diferències significatives en cap OTU, pel que l'anàlisis acabaria aquí. 

## Segons l'aparició de tumors, només en WT

```{r objecte DESeq2 WT}
physeq_ddseq_WT = phyloseq_to_deseq2(physeq.WT, ~HCC..YES.NO.)

# Normalitzem les mostres
geoMeans = apply(counts(physeq_ddseq_WT), 1, gm_mean)
physeq_ddseq_WT = estimateSizeFactors(physeq_ddseq_WT, geoMeans = geoMeans)
physeq_ddseq_WT = DESeq(physeq_ddseq_WT, fitType = "local")
```

Ara ja podem revisar els resultats, establint un llindar de significància: 

```{r DESesq results WT}
Deseq_res_WT = results(physeq_ddseq_WT)
Deseq_res_WT = Deseq_res_WT[order(Deseq_res_WT$padj, na.last=NA), ]
Deseq_res_WT <- cbind(as(Deseq_res_WT, "data.frame"), as(tax_table(physeq.WT)[rownames(Deseq_res_WT), ], "matrix"))
head(Deseq_res_WT)
```
Mirant només diferències en WT tampoc trobem diferències entre els que desenvolupen i no tumors. 

## Segons l'aparició de tumors, només en KO

```{r objecte DESeq2 KO}
physeq_ddseq_KO = phyloseq_to_deseq2(physeq.KO, ~HCC..YES.NO.)

# Normalitzem les mostres
geoMeans = apply(counts(physeq_ddseq_KO), 1, gm_mean)
physeq_ddseq_KO = estimateSizeFactors(physeq_ddseq_KO, geoMeans = geoMeans)
physeq_ddseq_KO = DESeq(physeq_ddseq_KO, fitType = "local")
```

Ara ja podem revisar els resultats, establint un llindar de significància: 

```{r DESesq results KO}
Deseq_res_KO = results(physeq_ddseq_KO)
Deseq_res_KO = Deseq_res_KO[order(Deseq_res_KO$padj, na.last=NA), ]
Deseq_res_KO <- cbind(as(Deseq_res_KO, "data.frame"), as(tax_table(physeq.KO)[rownames(Deseq_res_KO), ], "matrix"))
head(Deseq_res_KO)
```

Igual, tampoc hi ha diferències. 

## Finalment ho mirarem segons la gàbia/camàdes

```{r objecte DESeq2 Brood}
physeq_ddseq_B = phyloseq_to_deseq2(physeq3, ~Brood)

# Normalitzem les mostres
geoMeans = apply(counts(physeq_ddseq_B), 1, gm_mean)
physeq_ddseq_B = estimateSizeFactors(physeq_ddseq_B, geoMeans = geoMeans)
physeq_ddseq_B = DESeq(physeq_ddseq_B, fitType = "local")
```

Ara ja podem revisar els resultats, establint un llindar de significància: 

```{r DESesq results Brood}
Deseq_res_B = results(physeq_ddseq_B)
Deseq_res_B = Deseq_res_B[order(Deseq_res_B$padj, na.last=NA), ]
Deseq_res_B <- cbind(as(Deseq_res_B, "data.frame"), as(tax_table(physeq3)[rownames(Deseq_res_B), ], "matrix"))
head(Deseq_res_B)
```

Tampoc hi ha diferències. 