---
title: "Definitu"
author: "Aida Marsal"
date: "`r Sys.Date()`"
output:
  html_document:
    df_print: paged
  pdf_document: default
  word_document: default
---

```{r setup, include=FALSE}
knitr::opts_chunk$set(echo = TRUE)
```

En primer lloc es necessari activar les llibreries necessaries pel codi

```{r llibreries, include = FALSE}
library(qiime2R)
library(phyloseq)
library(vegan)
library(DESeq2)
library(ggplot2)
library(ggpubr)
library(kableExtra)
library(xtable)
library(gridExtra)
library(tidyverse)
library(dendextend)
library(ComplexHeatmap)
library(RColorBrewer)
```

# 1. Creació d'un objecte Phyloseq

```{r creació objecte phyloseq}
physeq3 <- qza_to_phyloseq(
  features = "qiime2/tax_class/table_rarefied.qza",
  tree = "qiime2/alignment/rooted-tree.qza",
  taxonomy = "qiime2/tax_class/table_tax_sklearn.qza",
  metadata = "mice_data/mice_metadata.tsv"
)

physeq3
```

# 2. Mesura de la riquesa: alfa-diversistat

Mesurem l'alfa-diversitat en funció del genotip. Ho farem amb els índex Observed, Chao1, ACE, Shannon i Simpson. A més, inclourem el p-valor que s'obté amb cada índex. 

## En funció del genotip

```{r alpha-diversitat per genotip}
# Establim les mesures d'alfa-diversitat
alpha_means = c("Observed", "Chao1", "ACE", "Shannon", "Simpson")

# Calculem les mètriques d'alfa-diversitat, i ho combinem amb les metadades.
alpha_div <- estimate_richness(physeq3, measures = alpha_means)
metadata <- as.data.frame(sample_data(physeq3)) 
rownames(alpha_div) <- sub("^X", "", rownames(alpha_div))
combined_data <- cbind(alpha_div, metadata)

# Apliquem el test wilcoxon a totes les mètriques d'alfa-diversitat
alpha_div_genotype <- lapply(alpha_means, function(measure) {
  group_WT <- combined_data[[measure]][combined_data$Genotype == "WT"]
  group_KO <- combined_data[[measure]][combined_data$Genotype == "KO"]
  wilcox.test(group_WT, group_KO, exact = FALSE)
})

# Mostrem l'estadístic i p-valor del test per cada mètrica
alpha_div_genotype_df <- data.frame(
  Measure = alpha_means, 
  p_value = sapply(alpha_div_genotype, function(test) test$p.value),
  Statistic = sapply(alpha_div_genotype, function(test) test$statistic)
)
alpha_div_genotype_df

# Representem l'alpha-diversitat segons genotip
plot_richness(physeq3, color = "Genotype", "Genotype", measures = alpha_means) + 
  geom_boxplot(aes(fill = Genotype), alpha=0.1) +
  stat_compare_means(aes(label = ..p.signif..), method = "wilcox.test", comparisons = list(c("WT", "KO")), label = "p.format") +
  ggtitle("Alpha-diversity - Genotype") +
  theme(axis.text.x = element_text(angle = 0, hjust = 0.5))

ggsave("alfa-div_genotype.jpeg", device = "jpeg", path = "R_analysis", height = 8, width = 7)
```

## En funció de l'aparició de tumor, per cada genotip

```{r alfa-diversitat per tumor WT}
# Primer haurem de dividir l'objecte phyloseq segons el genotip de cadascun
physeq.WT = subset_samples(physeq3, Genotype == "WT")
physeq.KO = subset_samples(physeq3, Genotype == "KO")

# Per aplicar els tests també es filtren les dades d'alpha_div
subset_WT <- combined_data[combined_data$Genotype == "WT", ]
subset_KO <- combined_data[combined_data$Genotype == "KO", ]

# Alpha-diversitat segons l'aparició o no de tumor - WT
# Aplicació test de Wilcoxon
alpha_div_tumorWT <- lapply(alpha_means, function(measure) {
  group_WT_HCC <- subset_WT[[measure]][subset_WT$HCC..YES.NO. == "YES"]
  group_WT_noHCC <- combined_data[[measure]][subset_WT$HCC..YES.NO. == "NO"]
  wilcox.test(group_WT_HCC, group_WT_noHCC, exact = FALSE)
})

# Mostrem l'estadístic i p-valor del test per cada mètrica
alpha_div_HCC_WT_df <- data.frame(
  Measure = alpha_means, 
  p_value = sapply(alpha_div_tumorWT, function(test) test$p.value),
  Statistic = sapply(alpha_div_tumorWT, function(test) test$statistic)
)
alpha_div_HCC_WT_df

# Representació gràfica
plot_richness(physeq.WT, color = "HCC..YES.NO.", "HCC..YES.NO.", measures = alpha_means) + 
  geom_boxplot(aes(fill = HCC..YES.NO.), alpha=0.1) +
  stat_compare_means(aes(label = ..p.signif..), method = "wilcox.test", comparisons = list(c("YES", "NO")), label = "p.format") +
  scale_fill_manual(values = c("YES" = "#00CDCD", "NO" = "#607B8B")) +
  scale_color_manual(values = c("YES" = "#00CDCD", "NO" = "#607B8B"))+
  ggtitle("Alpha-diversity - HCC, WT group") +
  theme(axis.text.x = element_text(angle = 0, hjust = 0.5))
  
ggsave("alfa-div_WT.jpeg", device = "jpeg", path = "R_analysis", height = 8, width = 7)
```

```{r alfa-diversitat per tumor KO}
# Alpha-diversitat segons l'aparició o no de tumor - KO
# Aplicació test de Wilcoxon
alpha_div_tumorKO <- lapply(alpha_means, function(measure) {
  group_KO_HCC <- subset_WT[[measure]][subset_KO$HCC..YES.NO. == "YES"]
  group_KO_noHCC <- combined_data[[measure]][subset_KO$HCC..YES.NO. == "NO"]
  wilcox.test(group_KO_HCC, group_KO_noHCC, exact = FALSE)
})

# Mostrem l'estadístic i p-valor del test per cada mètrica
alpha_div_HCC_KO_df <- data.frame(
  Measure = alpha_means, 
  p_value = sapply(alpha_div_tumorKO, function(test) test$p.value),
  Statistic = sapply(alpha_div_tumorKO, function(test) test$statistic)
)
alpha_div_HCC_KO_df

# Representació gràfica
plot_richness(physeq.KO, color = "HCC..YES.NO.", "HCC..YES.NO.", measures = alpha_means) + 
  geom_boxplot(aes(fill = HCC..YES.NO.), alpha=0.1) +
  stat_compare_means(aes(label = ..p.signif..), method = "wilcox.test", comparisons = list(c("YES", "NO")), label = "p.format") +
  scale_fill_manual(values = c("YES" = "#FFB90F", "NO" = "#EE6363")) +
  scale_color_manual(values = c("YES" = "#FFB90F", "NO" = "#EE6363"))+
  ggtitle("Alfa-diversity - HCC, KO group") +
  theme(axis.text.x = element_text(angle = 0, hjust = 0.5))
  
ggsave("alfa-div_KO.jpeg", device = "jpeg", path = "R_analysis",  height = 8, width = 7)
```

```{r alfa-diversitat per tumor total }
# Alpha-diversitat segons l'aparició o no de tumor - TOTAL
# Aplicació test de Wilcoxon
alpha_div_tumor <- lapply(alpha_means, function(measure) {
  group_YES <- combined_data[[measure]][combined_data$HCC..YES.NO. == "YES"]
  group_NO <- combined_data[[measure]][combined_data$HCC..YES.NO. == "NO"]
  wilcox.test(group_YES, group_NO, exact = FALSE)
})

# Mostrem l'estadístic i p-valor del test per cada mètrica
alpha_div_tumor_df <- data.frame(
  Measure = alpha_means, 
  p_value = sapply(alpha_div_tumor, function(test) test$p.value),
  Statistic = sapply(alpha_div_tumor, function(test) test$statistic)
)
alpha_div_tumor_df

# Representació gràfica
plot_richness(physeq3, color = "HCC..YES.NO.", "HCC..YES.NO.", measures = alpha_means) + 
  geom_boxplot(aes(fill = HCC..YES.NO.), alpha=0.1) +
  stat_compare_means(aes(label = ..p.signif..), method = "wilcox.test", comparisons = list(c("YES", "NO")), label = "p.format") +
  scale_fill_manual(values = c("YES" = "#66CDAA", "NO" = "#FFB90F")) +
  scale_color_manual(values = c("YES" = "#66CDAA", "NO" = "#FFB90F"))+
  ggtitle("Alfa-diversity - HCC") +
  theme(axis.text.x = element_text(angle = 0, hjust = 0.5))

ggsave("alfa-div_HCCt.jpeg", device = "jpeg", path = "R_analysis",  height = 8, width = 7)
```

# 3. Mesura de la riquesa: beta-diversitat

Per calcular la beta-diversitat, es fan servir dues distàncies diferents: unifrac i bray.

En primer lloc, utilitzem el test PERMANOVA basat en la matriu de distàncies unifrac i bray, en aquest cas en funció del genotip:

```{r PERMANOVA Unifrac}
# Calculem la matriu de distàncies unifrac
physeq.unifrac <- phyloseq::distance(physeq3, method= "unifrac")

# Test PERMANOVA - Genotype
permanova_unifrac_genotype <- adonis2(physeq.unifrac ~ Genotype, data = data.frame(sample_data(physeq3)), permutations= 999)
Pvalue_permanova_unifrac_genotype <- paste0("PERMANOVA p = ", signif(permanova_unifrac_genotype$`Pr(>F)`[1]))
```

```{r PERMANOVA Bray}
# Calculem la matriu de distàncies bray
physeq.bray <- phyloseq::distance(physeq3, method= "bray")

# Test PERMANOVA - Genotype
permanova_bray_genotype <- adonis2(physeq.bray ~ Genotype, data = data.frame(sample_data(physeq3)), permutations= 999)
Pvalue_permanova_bray_genotype <- paste0("PERMANOVA p = ", signif(permanova_bray_genotype$`Pr(>F)`[1]))

```

```{r Grafic ordenades}

# Calculem matriu de distància Unifrac
physeq3_unifrac <- ordinate(physeq3, method = "PCoA", distance = "unifrac")
evalues_unifrac <- physeq3_unifrac$values$Eigenvalues

# Gràfic d'ordenades per distància Unifrac
plot_ordination(physeq3, physeq3_unifrac, color = "Genotype") +
  labs(col = "Genotype") +
  coord_fixed(sqrt(evalues_unifrac[2]/ evalues_unifrac[1])) +
  stat_ellipse() +
  annotate("text", label = Pvalue_permanova_unifrac_genotype, x = -Inf, y = Inf,  hjust = -0.1, vjust = 1.5, size = 3) + 
  ggtitle("Beta-diversity [Unifrac] - Genotype")

ggsave("beta-div_Genotype_unifrac.jpeg", device = "jpeg", path = "R_analysis",  height = 8, width = 7)
  
# Càlcul matriu de distància Bray-Curtis
physeq3_bray <- ordinate(physeq3, method = "PCoA", distance = "bray")
evalues_bray <- physeq3_bray$values$Eigenvalues

# Gràfic d'ordenades per distància Bray-Curtis
plot_ordination(physeq3, physeq3_bray, color = "Genotype") +
  labs(col = "Genotype") +
  coord_fixed(sqrt(evalues_bray[2]/ evalues_bray[1])) +
  stat_ellipse() +
  annotate("text", label = Pvalue_permanova_bray_genotype, x = -Inf, y = Inf,  hjust = -0.1, vjust = 1.5, size = 3) +
  ggtitle("Beta-diversity [Bray-Curtis] - Genotype")

ggsave("beta-div_Genotype_bray.jpeg", device = "jpeg", path = "R_analysis",  height = 8, width = 7)
```

## Segons aparició de tumors, grup WT
També es pot calcular segons l'aparició o no de tumors, per cada genotip:

```{r PERMANOVA WT}
# Calculem la matriu de distàncies Unifrac
physeq.WT.unifrac <- phyloseq::distance(physeq.WT, method= "unifrac")

# Test PERMANOVA - WT/HCC
permanova_unifrac_WT.HCC <- adonis2(physeq.WT.unifrac ~ HCC..YES.NO., data = data.frame(sample_data(physeq.WT)), permutations= 999)
Pvalue_permanova_unifrac_WT.HCC <- paste0("PERMANOVA p = ", signif(permanova_unifrac_WT.HCC$`Pr(>F)`[1]))

# Calculem la matriu de distàncies Bray-Curtis
physeq.WT.bray <- phyloseq::distance(physeq.WT, method= "bray")

# Test PERMANOVA - WT/HCC
permanova_bray_WT.HCC <- adonis2(physeq.WT.bray ~ HCC..YES.NO., data = data.frame(sample_data(physeq.WT)), permutations= 999)
Pvalue_permanova_bray_WT.HCC <- paste0("PERMANOVA p = ", signif(permanova_bray_WT.HCC$`Pr(>F)`[1]))
```

```{r Grafic ordenades WT}
# Calculem matriu de distància Unifrac
physeqWT_unifrac <- ordinate(physeq.WT, method = "PCoA", distance = "unifrac")
evalues_unifrac_WT <- physeqWT_unifrac$values$Eigenvalues

# Gràfic d'ordenades per distància Unifrac
plot_ordination(physeq.WT, physeqWT_unifrac, color = "HCC..YES.NO.") +
  labs(col = "HCC..YES.NO.") +
  coord_fixed(sqrt(evalues_unifrac_WT[2]/ evalues_unifrac_WT[1])) +
  stat_ellipse() +
  annotate("text", label = Pvalue_permanova_unifrac_WT.HCC, x = -Inf, y = Inf,  hjust = -0.1, vjust = 1.5, size = 3) +
  ggtitle("Beta-diversity [Unifrac] - HCC, WT group") + 
  scale_color_manual(values = c("YES" = "#00CDCD", "NO" = "#607B8B"))

ggsave("beta-div_WT_Unifrac.jpeg", path = "R_analysis", dpi = 600, height = 8, width = 7)
  
# Càlcul matriu de distància Bray-Curtis
physeqWT_bray <- ordinate(physeq.WT, method = "PCoA", distance = "bray")
evalues_bray_WT <- physeqWT_bray$values$Eigenvalues

# Gràfic d'ordenades per distància Bray-Curtis
plot_ordination(physeq.WT, physeqWT_bray, color = "HCC..YES.NO.") +
  labs(col = "HCC..YES.NO.") +
  coord_fixed(sqrt(evalues_bray[2]/ evalues_bray[1])) +
  stat_ellipse() +
  annotate("text", label = Pvalue_permanova_bray_WT.HCC, x = -Inf, y = Inf,  hjust = -0.1, vjust = 1.5, size = 3) +
  ggtitle("Beta-diversity [Bray-Curtis] - HCC, WT group") +
  scale_color_manual(values = c("YES" = "#00CDCD", "NO" = "#607B8B"))
  
ggsave("beta-div_WT_Bray.jpeg", path = "R_analysis", dpi = 600, height = 8, width = 7)
```

## Segons aparició de tumors, en grup KO

```{r PERMANOVA KO}
# Calculem la matriu de distàncies unifrac
physeq.KO.unifrac <- phyloseq::distance(physeq.KO, method= "unifrac")

# Test PERMANOVA - WT/HCC
permanova_unifrac_KO.HCC <- adonis2(physeq.KO.unifrac ~ HCC..YES.NO., data = data.frame(sample_data(physeq.KO)), permutations= 999)
Pvalue_permanova_unifrac_KO.HCC <- paste0("PERMANOVA p = ", signif(permanova_unifrac_KO.HCC$`Pr(>F)`[1]))

# Calculem la matriu de distàncies Bray-Curtis
physeq.KO.bray <- phyloseq::distance(physeq.KO, method= "bray")

# Test PERMANOVA - WT/HCC
permanova_bray_KO.HCC <- adonis2(physeq.KO.bray ~ HCC..YES.NO., data = data.frame(sample_data(physeq.KO)), permutations= 999)
Pvalue_permanova_bray_KO.HCC <- paste0("PERMANOVA p = ", signif(permanova_bray_KO.HCC$`Pr(>F)`[1]))
```

```{r Grafic ordenades KO}
# Calculem matriu de distància Unifrac
physeqKO.mds.unifrac <- ordinate(physeq.KO, method = "MDS", distance = "unifrac")
evalues_unifrac_KO <- physeqKO.mds.unifrac$values$Eigenvalues

# Gràfic d'ordenades per distància Unifrac
plot_ordination(physeq.KO, physeqKO.mds.unifrac, color = "HCC..YES.NO.") +
  labs(col = "HCC..YES.NO.") +
  coord_fixed(sqrt(evalues_unifrac_WT[2]/ evalues_unifrac_WT[1])) +
  stat_ellipse() +
  annotate("text", label = Pvalue_permanova_unifrac_KO.HCC, x = -Inf, y = Inf,  hjust = -0.1, vjust = 1.5, size = 3) +
  ggtitle("Beta-diversity [Unifrac] - HCC, KO group") +
  scale_color_manual(values = c("YES" = "#FFB90F", "NO" = "#EE6363"))

ggsave("beta-div_KO_Unifrac.jpeg", path = "R_analysis", dpi = 600, height = 8, width = 7)

# Càlcul matriu de distància Bray-Curtis
physeqKO.mds.bray <- ordinate(physeq.KO, method = "MDS", distance = "bray")
evalues_bray_KO <- physeqKO.mds.bray$values$Eigenvalues

# Gràfic d'ordenades per distància Bray-Curtis
plot_ordination(physeq.KO, physeqKO.mds.bray, color = "HCC..YES.NO.") +
  labs(col = "HCC..YES.NO.") +
  coord_fixed(sqrt(evalues_bray[2]/ evalues_bray[1])) +
  stat_ellipse() +
  annotate("text", label = Pvalue_permanova_bray_KO.HCC, x = -Inf, y = Inf, size = 3, hjust = -0.1, vjust = 1.5) +
  ggtitle("Beta-diversity [Bray] - HCC, KO group") +
  scale_color_manual(values = c("YES" = "#FFB90F", "NO" = "#EE6363"))

ggsave("beta-div_KO_Bray.jpeg", path = "R_analysis", dpi = 600, height = 8, width = 7)
```

# 4. Caracterització composicional

Per tenir una visió general de la composició de les mostres farem servir gràfics de barres apilades. 

```{r top50 abundancia}
# Obtenim els taxons més abundants (top 50)
top50_OTUs <- names(sort(taxa_sums(physeq3), TRUE)[1:50])

# Els filtrem utilitzant prune_taxa
top50_filter <- prune_taxa(top50_OTUs, physeq3)

# Crear paleta extendida
extended_palette <- colorRampPalette(brewer.pal(12, "Paired"))(17)

# Grafiquem per familia
plot_bar(top50_filter, fill = "Family", facet_grid = "Genotype") +
  geom_bar(aes(color=Family, fill=Family), stat="identity", position="stack") +
  scale_fill_manual(values = extended_palette) +
  scale_color_manual(values = extended_palette)
  

ggsave("barplot_family.jpeg", device = "jpeg", path = "R_analysis", width = 10, dpi = 1500)

```

# 5. Clustering

```{r clustering}
# Agrupar els OTUs per nivell taxonòmic "Family"
physeq_family <- tax_glom(top50_filter, taxrank = "Family")

# Expressem otu_table com a matrix
otu <- as.matrix(otu_table(physeq_family))

# Extraiem les taxonomies
taxonomy <- tax_table(physeq_family)
family_labels <- taxonomy[, "Family"]

# Extraiem metadata, combinem les dos variables genotype + hcc per fer el clustering
metadata <- sample_data(physeq_family)
metadata$genotype_hcc <- factor(paste(metadata$Genotype, metadata$HCC..YES.NO., sep = "_"))
genotype_hcc <- metadata[, "genotype_hcc"]
 
# Grafiquem les relacions entre mostres segons cada grup - genotip + HCC

  # Creem anotació pels slices
  slice_anotacio <- HeatmapAnnotation(genotype_hcc = anno_block(
    gp = gpar(fill = c("#FFB90F", "#EE6363", "#00CDCD", "#607B8B")),
    labels = c("KO_YES", "KO_NO", "WT_YES", "WT_NO"),         
    labels_gp = gpar(col = "white", fontsize = 5, fontface = "bold")))
  
png("R_analysis/heatmap_genotypeHCC.png", width = 5000, height = 5000, res = 600)
Heatmap(otu, 
        name = "OTU Abundance", 
        column_split = genotype_hcc, 
        cluster_column_slices = TRUE,
        top_annotation = slice_anotacio,
        cluster_rows = FALSE, 
        row_labels = family_labels, 
        row_dend_side = "left",
        row_names_gp = gpar(fontsize = 8),
        column_names_rot = -45, 
        column_names_gp = gpar(fontsize = 5),
        column_gap = unit(0.5,"mm"), 
        col = hcl.colors(10), 
        width = unit(5, "cm"), 
        height = unit(8, "cm"))
dev.off()


# Fem l'estudi de clustering amb la matriu de distàncies Bray-Curtis
  # Calculem la matriu de distàncies - Bray-Curtis per columnes
  matrix.bray <- phyloseq::distance(physeq_family, method= "bray")

  # Calcular el dendrograma basat en la matriu de distàncies
  hc <- hclust(as.dist(matrix.bray))

  # Extreure l'ordre de les mostres basat en el dedograma
  column_order <- hc$order
  
  # Crear un vector de colors segons la variable genotype_hcc
  color_labels <- c("KO_NO" = "#EE6363", "KO_YES" = "#FFB90F", "WT_NO" = "#607B8B", "WT_YES" = "#00CDCD")

  # Assignar els colors a cada mostra (columna) en funció de la variable genotype_hcc, i ordenar segons la matriu de distàncies
  column_colors <- color_labels[metadata$genotype_hcc]  # El problema és aqui!
  ordered_column_colors <- column_colors[column_order]

png("R_analysis/heatmap_genotypeHCC_distance.png", width = 5000, height = 5000, res = 600)
Heatmap(otu, 
        name = "OTU Abundance", 
        cluster_rows = FALSE, 
        cluster_columns = FALSE, 
        row_labels = family_labels, 
        row_dend_side = "left",
        row_names_gp = gpar(fontsize = 8),
        column_names_rot = -45, 
        column_names_gp = gpar(fontsize = 5, col = column_colors),
        column_gap = unit(0.5,"mm"), 
        col = hcl.colors(10), 
        width = unit(5, "cm"), 
        height = unit(8, "cm"), 
        column_order = column_order)
dev.off()    

```

# 6. Anàlisi d'abundància diferencial

Per determinar quins taxons estan més representats en una condició, es fa servir el mateix procés que en l'anàlisi d'expressió diferencial de gens (ie RNA-seq). Per això, es fa servir el paquet DESeq2. 

## En funció del genotip

Primer generem un objecte DESeq. Amb la funció, es normalitza la mida de les mostres (num de reads), i la variabilitat - per default es realitza amb el test paramètric de correcció Benjamini-Hochberg. A més, calculem les mitjanes geomètriques abans de estimar la mida dels factors. 

```{r objecte DESeq2}
physeq_ddseq = phyloseq_to_deseq2(physeq3, ~Genotype)

# Normalitzem les mostres
gm_mean = function(x, na.rm=TRUE){
    exp(sum(log(x[x > 0]), na.rm=na.rm) / length(x))
}
geoMeans = apply(counts(physeq_ddseq), 1, gm_mean)
physeq_ddseq = estimateSizeFactors(physeq_ddseq, geoMeans = geoMeans)
physeq_ddseq = DESeq(physeq_ddseq, fitType = "local")
```

Ara ja podem revisar els resultats, establint un llindar de significància: 

```{r DESesq results}
Deseq_res_genotype = results(physeq_ddseq)
Deseq_res_genotype = Deseq_res_genotype[order(Deseq_res_genotype$padj, na.last=NA), ]

# Establim el llindar i filtrem l'objecte Deseq, i finalment afegim els taxons
alpha = 0.05
Deseq_res_genotype_filtered <- Deseq_res_genotype[(Deseq_res_genotype$padj < alpha), ]
Deseq_res_genotype_filtered <- cbind(as(Deseq_res_genotype_filtered, "data.frame"), as(tax_table(physeq3)[rownames(Deseq_res_genotype_filtered), ], "matrix"))
kable(Deseq_res_genotype_filtered)
```

Aquí ja hem pogut veure que hi ha 2 OTUs significativament diferents. El primer está sobrerepresentat en el grup KO, y el segon en el grup WT.

També ho podem representar, farem filum i family perque a nivell de gènere no tenim molta informació: 

```{r}
# Phylum order
x = tapply(Deseq_res_genotype_filtered$log2FoldChange, Deseq_res_genotype_filtered$Phylum, function(x) max(x))
x = sort(x, TRUE)
Deseq_res_genotype_filtered$Phylum = factor(as.character(Deseq_res_genotype_filtered$Phylum), levels=names(x))

# Family order
x = tapply(Deseq_res_genotype_filtered$log2FoldChange, Deseq_res_genotype_filtered$Family, function(x) max(x))
x = sort(x, TRUE)
Deseq_res_genotype_filtered$Family = factor(as.character(Deseq_res_genotype_filtered$Family), levels=names(x))

ggplot(Deseq_res_genotype_filtered, aes(y=Family, x=log2FoldChange, color=Phylum)) + 
    geom_vline(xintercept = 0.0, color = "gray", size = 0.5) +
    geom_point(size=4) + 
    theme(axis.text.x = element_text(angle = -90, hjust = 0, vjust=0.5, size = 10), axis.text.y = element_text(size = 13), legend.text = element_text(size = 13) )
ggsave("DeSeq.jpeg", path = "R_analysis", width = 10, dpi = 1500)
```

## Segons l'aparició de tumors, independentment del genotip

```{r objecte DESeq2 HCC}
physeq_ddseq_HCC = phyloseq_to_deseq2(physeq3, ~HCC..YES.NO.)

# Normalitzem les mostres
geoMeans = apply(counts(physeq_ddseq_HCC), 1, gm_mean)
physeq_ddseq_HCC = estimateSizeFactors(physeq_ddseq_HCC, geoMeans = geoMeans)
physeq_ddseq_HCC = DESeq(physeq_ddseq_HCC, fitType = "local")
```

Ara ja podem revisar els resultats, establint un llindar de significància: 

```{r DESesq results HCC}
Deseq_res_HCC = results(physeq_ddseq_HCC)
Deseq_res_HCC = Deseq_res_HCC[order(Deseq_res_HCC$padj, na.last=NA), ]
Deseq_res_HCC <- cbind(as(Deseq_res_HCC, "data.frame"), as(tax_table(physeq3)[rownames(Deseq_res_HCC), ], "matrix"))
head(Deseq_res_HCC)
```

Després d'ordenar les mostres veiem que no hi ha diferències significatives en cap OTU, pel que l'anàlisis acabaria aquí. 

## Segons l'aparició de tumors, només en WT

```{r objecte DESeq2 WT}
physeq_ddseq_WT = phyloseq_to_deseq2(physeq.WT, ~HCC..YES.NO.)

# Normalitzem les mostres
geoMeans = apply(counts(physeq_ddseq_WT), 1, gm_mean)
physeq_ddseq_WT = estimateSizeFactors(physeq_ddseq_WT, geoMeans = geoMeans)
physeq_ddseq_WT = DESeq(physeq_ddseq_WT, fitType = "local")
```

Ara ja podem revisar els resultats, establint un llindar de significància: 

```{r DESesq results WT}
Deseq_res_WT = results(physeq_ddseq_WT)
Deseq_res_WT = Deseq_res_WT[order(Deseq_res_WT$padj, na.last=NA), ]
Deseq_res_WT <- cbind(as(Deseq_res_WT, "data.frame"), as(tax_table(physeq.WT)[rownames(Deseq_res_WT), ], "matrix"))
kable(head(Deseq_res_WT))
```
Mirant només diferències en WT tampoc trobem diferències entre els que desenvolupen i no tumors. 

## Segons l'aparició de tumors, només en KO

```{r objecte DESeq2 KO}
physeq_ddseq_KO = phyloseq_to_deseq2(physeq.KO, ~HCC..YES.NO.)

# Normalitzem les mostres
geoMeans = apply(counts(physeq_ddseq_KO), 1, gm_mean)
physeq_ddseq_KO = estimateSizeFactors(physeq_ddseq_KO, geoMeans = geoMeans)
physeq_ddseq_KO = DESeq(physeq_ddseq_KO, fitType = "local")
```

Ara ja podem revisar els resultats, establint un llindar de significància: 

```{r DESesq results KO}
Deseq_res_KO = results(physeq_ddseq_KO)
Deseq_res_KO = Deseq_res_KO[order(Deseq_res_KO$padj, na.last=NA), ]
Deseq_res_KO <- cbind(as(Deseq_res_KO, "data.frame"), as(tax_table(physeq.KO)[rownames(Deseq_res_KO), ], "matrix"))
kable(head(Deseq_res_KO))
```

Igual, tampoc hi ha diferències. 

## Finalment ho mirarem segons la gàbia/camàdes

```{r objecte DESeq2 Brood}
physeq_ddseq_B = phyloseq_to_deseq2(physeq3, ~Brood)

# Normalitzem les mostres
geoMeans = apply(counts(physeq_ddseq_B), 1, gm_mean)
physeq_ddseq_B = estimateSizeFactors(physeq_ddseq_B, geoMeans = geoMeans)
physeq_ddseq_B = DESeq(physeq_ddseq_B, fitType = "local")
```

Ara ja podem revisar els resultats, establint un llindar de significància: 

```{r DESesq results Brood}
Deseq_res_B = results(physeq_ddseq_B)
Deseq_res_B = Deseq_res_B[order(Deseq_res_B$padj, na.last=NA), ]
Deseq_res_B <- cbind(as(Deseq_res_B, "data.frame"), as(tax_table(physeq3)[rownames(Deseq_res_B), ], "matrix"))
head(Deseq_res_B)
```

Tampoc hi ha diferències. 






